【裁判字號】    97,訴,2978
【裁判日期】    970821
【裁判案由】    毒品危害防制條例
【裁判全文】
臺灣板橋地方法院刑事判決              97年度訴字第2978號
公  訴  人  臺灣板橋地方法院檢察署檢察官
被      告  甲○○
                    （另案於臺灣臺北看守所羈押中）
上列被告因違反毒品危害防制條例案件，經檢察官提起公訴（九
十七年度毒偵字第三九０二號、第四二二七號），本院於通常程
序之準備程序中，被告自白犯罪，經告以簡式審判之旨，並聽取
當事人意見後，裁定改依簡式審判程序審理，並判決如下：
    主    文
甲○○施用第一級毒品，累犯，處有期徒刑柒月，扣案殘渣袋壹
個、注射針筒壹支沒收；又施用第二級毒品，累犯，處有期徒刑
肆月，扣案吸食器壹個沒收；又施用第二級毒品，累犯，處有期
徒刑肆月，扣案玻璃球壹個沒收；又施用第一級毒品，累犯，處
有期徒刑柒月，扣案第一級毒品海洛因壹包（淨重零點伍公克
）沒收銷燬，扣案注射針筒壹支沒收。應執行有期徒刑壹年陸月
，扣案第一級毒品海洛因壹包（淨重零點伍公克）沒收銷燬，
扣案殘渣袋壹個、注射針筒貳支、吸食器壹個、玻璃球壹個均沒
收。
    犯罪事實
一、甲○○前於民國九十四年間因施用毒品案件，經本院裁定送
    觀察、勒戒後，認有繼續施用毒品傾向，經本院裁定送強制
    戒治，於九十五年四月十二日停止戒治出所（於同日轉執行
    徒刑，詳下述），於九十五年七月二十五日期滿執行完畢（
    起訴書誤載為「於九十四年八月十七日戒治期滿出監」，應
    予更正），並經臺灣板橋地方法院檢察署檢察官於九十五年
    五月十日以九十五年度戒毒偵字第一九五號為不起訴處分確
    定。另於九十二年間因偽造文書案件，經本院以九十二年度
    訴字第九九０號判決判處有期徒刑四月，緩刑三年確定；復
    於九十四年間因竊盜案件，經本院以九十四年度易字第八四
    八號判決判處有期徒刑一月三月確定；復於九十四年間因違
    反毒品危害防制條例案件，經本院以九十五年度訴字第八號
    判決判處有期徒刑七月確定；前揭二罪經減刑並定應執行刑
    為有期徒刑九月；而前開緩刑宣告則經撤銷，並接續執行，
    自九十五年四月十二日入監執行，於九十六年八月二日縮短
    刑期假釋出監付保護管束，嗣於九十六年八月十二日經保護
    管束期滿且未經撤銷假釋，其前開刑期視為已執行完畢。詎
    其猶不知悔改，仍未戒除毒癮，於前揭強制戒治執行完畢釋
    放後五年內，復基於施用第一級毒品、第二級毒品之犯意，
    分別於：
  (一)於九十七年四月二十日九時許，在停放於臺北縣新莊市○○
    路二三０號附近之車號九五七八－ＪＶ自小客車內，以將第
    一級毒品海洛因置入針筒內施打方式，施用第一級毒品海洛
    因；又於同日九時二分許，在同地點以將甲基安非他命置入
    吸食器內燒烤之方式，施用第二級毒品甲基安非他命，嗣為
    警於同日十四時三十分許，在臺北縣板橋市○○路八十三號
    前為警查獲，並扣得吸食器一個、殘渣袋一個、注射針筒一
    支。
  (二)復於九十七年四月三十日二時許，在臺北縣三重市○○路一
    號十樓虹都旅行社一００六號房內，以將甲基安非他命置入
    玻璃球內燒烤之方式，施用第二級毒品甲基安非他命，復於
    同日九時許，在同地點以將第一級毒品海洛因置入針筒內施
    打方式，施用第一級毒品海洛因。嗣於同日十九時許，在上
    址為警查獲，並扣得玻璃球一個、注射針筒一支及第一級毒
    品海洛因一包（淨重零點三五公克）。
二、案經臺北縣政府警察局板橋分局及三重分局報告臺灣板橋地
    方法院檢察署檢察官偵查起訴。
    理    由
一、訊據被告甲○○對於上揭犯罪事實均坦承不諱（見本院九十
    七年八月七日審判筆錄第二頁），被告為警查獲時，經採集
    其尿液結果，亦分呈嗎啡及甲基安非他命之陽性反應，此有
    臺灣檢驗科技股份有限公司所出具之濫用藥物檢驗報告二份
    在卷可稽，復有被告經警查獲時所取出之海洛因一包（淨重
    零點三五公克）在卷可稽，此外，尚有被告所有供己施用毒
    品海洛因及甲基安非他命所用之殘渣袋一個、注射針筒二支
    ，及吸食器一個、玻璃球一個等物扣案可證，足認被告於本
    院審理中出於任意性之自白與事實相符，從而本件事證明確
    ，被告犯行已堪認定。
二、被告前於九十四年間因施用毒品案件，經本院裁定送觀察、
    勒戒後，認有繼續施用毒品傾向，經本院裁定送強制戒治，
    於九十五年四月十二日停止戒治出所，於九十五年七月二十
    五日期滿執行完畢，並經臺灣板橋地方法院檢察署檢察官於
    九十五年五月十日以九十五年度戒毒偵字第一九五號為不起
    訴處分確定等情，有臺灣高等法院被告前案紀錄表附卷可憑
    （見本院卷），其於強制戒治執行完畢釋放後，五年內再犯
    施用海洛因及甲基安非他命毒品之罪，核其所為，係犯毒品
    危害防制條例第十條第一項之施用第一級毒品及同條第二項
    之施用第二級毒品罪。其持有第一級毒品及第二級毒品之低
    度行為，應分別為其施用第一級毒品及第二級毒品之高度行
    為所吸收，均不另論罪；被告所犯各罪之間，犯意各別，行
    為互殊，應予分論併罰。又被告有前述刑之執行紀錄，其於
    有期徒刑執行完畢後，五年以內故意再犯有期徒刑以上之罪
    ，為累犯，依刑法第四十七條第一項規定，加重其刑。爰審
    酌被告犯後坦承犯行而態度良好、施用毒品係戕害自身健康
    ，對他人並不生重大危害及其他一切情狀，分別量處如主文
    所示之刑，並定其應執行之刑。扣案海洛因一包（淨重零點
    三五公克），係查獲之第一級毒品，應依毒品危害防制條例
    第十八條第一項前段之規定，沒收銷燬之；另扣案之殘渣袋
    一個、注射針筒二支，及吸食器一個、玻璃球一個，係被告
    所有供己施用毒品海洛因及甲基安非他命所用之物，業據其
    於審理時供認在卷，爰依刑法第三十八條第一項第二款規定
    ，併予宣告沒收。
據上論斷，應依刑事訴訟法第二百七十三條之一第一項、第二百
九十九條第一項前段，毒品危害防制條例第十條、第十八條第一
項前段，刑法第十一條前段、第四十七條第一項、第五十一條第
五款、第九款、第三十八條第一項第二款，判決如主文。
本案經檢察官張誌洋到庭執行職務。
中    華    民    國    97    年    8    月     21    日
                  刑事第四庭法  官  吳冠霆
上列正本證明與原本無異。
如不服本判決，應於判決送達後十日內敘明上訴理由，向本院提
出上訴狀（應附繕本），上訴於臺灣高等法院。
                            書記官  黃炎煌
中    華    民    國    97    年    8     月    21    日
附錄法條：毒品危害防制條例第十條
毒品危害防制條例第10條
施用第一級毒品者，處 6 月以上 5 年以下有期徒刑。
施用第二級毒品者，處 3 年以下有期徒刑。


司法院資訊處製作；財團法人民間司法改革基金會備份。
